臺灣板橋地方法院刑事判決　　　　　　　　　　　　　九十二年度訴字第八一八號
　　公　訴　人　臺灣板橋地方法院檢察署檢察官
　　被　　　告　丙○○
右列被告因違反槍砲彈藥刀械管制條例等案件，經檢察官提起公訴（九十一年度偵字
第二一一六六號），本院判決如左：
    主  文
丙○○共同意圖為自己不法之所有，以恐嚇使人將本人之物交付未遂，處有期徒刑捌
月；又未經許可持有子彈，處有期徒刑肆月，併科罰金新臺幣參萬元，罰金如易服勞
役，以銀元參佰元即新臺幣玖佰元折算壹日，扣案之子彈壹顆沒收。應執行有期徒刑
拾月，併科罰金新臺幣參萬元，罰金如易服勞役，以銀元參佰元即新臺幣玖佰元折算
壹日，扣案之子彈壹顆沒收。
    事  實
一、丙○○前曾涉犯妨害自由、贓物等案件，其中於民國（下同）八十二年間，因妨
    害自由案件，經臺灣高等法院判處有期徒刑二年，並由最高法院駁回上訴確定，
    業於八十四年四月三十日執行完畢（以上均不構成累犯），猶不知警惕，於九十
    一年十月中旬某日，在友人甲○○（俟到案後另結）所任職位於臺北縣新店市之
    汽車拖吊公司內，聽聞甲○○與其同業戊○○發生嫌隙，適其本身先前亦曾與戊○○發生糾葛，因而心生不滿，丙○○遂與其同事己○○（俟到案後另結）基於
    恐嚇取財之犯意聯絡，先於九十一年十月二十三日上午六時許，共同駕車駛往臺
    北縣五股鄉○○路○段附近，欲尋覓戊○○之下落，惟行至同路段之國道一號中
    山高速公路橋下方之際，適見戊○○之拖吊車同業司機乙○○將拖吊車停放在該
    處路旁並於車內駕駛座後方之臥床上休息，丙○○、己○○二人旋下車，由丙○○逕行開啟沈車之駕駛座旁車門，進而登坐於該車駕駛座上，經詢明乙○○與戊○○之關係後，即要求乙○○將「不要太囂張，小心點，不然我就請阿忠吃子彈
    ！」等語轉告戊○○，同時自其隨身攜帶之不詳槍枝彈匣內取出具有殺傷力之九
    ＭＭ制式子彈一顆交予乙○○，要求乙○○將該顆子彈一併轉交予戊○○，其間
    ，己○○則游走於沈車旁邊負責把風工作，嗣丙○○告知乙○○其綽號為「麻仔
    龍」之後，隨即下車與己○○共乘原車離去，乙○○因當日未能與戊○○取得連
    繫，遂於翌日赴戊○○位於臺北縣五股鄉二段八八之一號之公司內，將上情轉知
    戊○○，同時將上開子彈轉交予戊○○，迨同年月二十五日及二十八日，丙○○
    復接續以電話向戊○○恫稱：「要準備五十萬元供我使用，否則對你不利！」等
    語，並刻意詢問戊○○是否已收到上述子彈，同時催促戊○○儘速籌集款項，致
    戊○○心生畏懼，乃向丙○○佯稱其已備妥款項，另向警方報案暨提出上開子彈
    供警方鑑驗，斯時丙○○不疑有他，即交待己○○前往戊○○之上開公司取款，
    迄同年月二十九日晚間七時許，己○○偕同友人丁○○（俟到案後另結）赴戊○○之上開公司取款，旋遭現場埋伏警員逮捕當場查獲。
二、案經戊○○訴由臺北縣政府警察局蘆洲分局報請臺灣板橋地方法院檢察署檢察官
    偵查起訴。
    理  由
一、訊據被告丙○○矢口否認有何恐嚇取財未遂及持有子彈之犯行，辯稱：伊當時係
    因聞悉友人甲○○與告訴人戊○○發生嫌隙，適伊與告訴人先前亦曾發生糾葛，
    遂於電話中向告訴人表態對立，嗣伊與同事己○○駕車至臺北縣五股鄉○○路之
    之高速公路橋下方，偶遇與告訴人相識之拖吊車司機乙○○，遂請乙○○將伊名
    片及平安符轉交予告訴人，其後伊所任職車行內之司機「庚○○」偶接獲告訴人
    來電，斯時告訴人詢問需款項若干，「庚○○」即隨口告稱新臺幣（下同）五十
    萬元，以致造成誤會，本案查獲當日己○○適又偶接獲告訴人來電，遂依告訴人
    所言赴查獲地點取款，伊並無恐嚇取財及持有子彈之情事。經查：右揭事實，迭
    據告訴人戊○○於警詢時、偵查中及本院訊問時一致指述綦詳，核與證人乙○○
    於警詢時、偵查中及本院訊問時證述之情節相符，亦與同案被告己○○於警詢時
    供述之情節相符，並有扣案如事實欄所載之子彈一顆及卷附內政部警政署刑事警
    察局槍彈鑑定書一份可資佐證，再參諸被告丙○○於本院訊問時竟供稱：「‧‧
    ‧我跟許（指告訴人）講我是『阿龍』，叫許不要太過份並說許上次砸我店，許
    就說要不然要怎樣，我說我路見不平要挑土來填平，然後我和許在電話中表態對
    立‧‧‧我在新五路公路橋下有碰到一個十五噸拖吊車司機，他說認識許，我有
    留名片給他，並請他轉告許說我有來找他，我的名片上有我的本名及綽號，不過
    我絕對沒有拿子彈給他，當時我是把名片和一個開車常用的平安符貼紙裝在白包
    裡，請那司機拿給許，我是想嚇嚇許‧‧‧」等語（參見本院九十二年四月二十
    五日訊問筆錄第三頁），堪認告訴人指訴之情節確與事實相符，被告丙○○空言
    否認暨提出上開顯與常情相違之辯解，顯屬事後圖卸推托之詞，要無足採。至同
    案被告己○○嗣於本院訊問時雖翻異前供改稱其當時係誤認告訴人與被告丙○○
    已達成和解，其僅係依被告丙○○之請託，前往告訴人之公司收取和解金，並無
    恐嚇取財情事，惟其於警詢時，即已詳細供述其與被告丙○○如何實施前揭恐嚇
    取財未遂行為之各該細節（參見臺灣板橋地方法院檢察署九十一年度偵字第二一
    一六六號偵查卷第五頁至第九頁），核與告訴人指述、證人乙○○證詞、扣案九
    ＭＭ制式子彈及卷附槍彈鑑定書內容，悉屬相符，足見同案被告己○○嗣於本院
    訊問時翻異前供所為之供述，顯係避重就輕之卸責辯詞，殊難採為認定本案犯罪
    事實之基礎。另公訴意旨雖認被告丙○○係與同案被告己○○共同持有上開子彈
    云云，惟被告丙○○與同案被告己○○之歷次供述內容，均無法證明或顯示同案
    被告己○○有參與持有該子彈之行為，而證人乙○○亦僅證述被告丙○○持有該
    顆子彈之事實，無從憑以認定同案己○○確有與被告丙○○共同持有該顆子彈之
    情事，是公訴意旨就此部分容有誤會，又公訴意旨雖認被告丙○○與同案被告己○○、甲○○、丁○○共同實施前揭恐嚇取財未遂行為，惟本院目前依本案全部
    卷證觀之，除得認定同案被告甲○○於案發前曾與告訴人發生嫌隙暨同案被告丁○○於查獲時係陪同案被告己○○前往查獲地點外，並無積極、確切之證據足資
    證明同案被告甲○○與丁○○確有參與實施前揭恐嚇取財未遂行為（同案被告己○○雖於警詢時述及同案被告甲○○曾與被告丙○○謀議向告訴人恐嚇取財五十
    萬元洩憤，嗣並帶領同案被告己○○前往告訴人之公司云云，然並無其他相關跡
    證足以佐證此部分情節，尚難僅憑同案被告己○○就此部分之單一供述，遽認同
    案被告甲○○亦有參與實施前揭恐嚇取財未遂之情事），公訴意旨就此部分亦有
    誤會，併此敘明。
二、核被告丙○○所為，犯刑法第三百四十六條第三項、第一項之恐嚇取財未遂罪及
    槍砲彈藥刀械管制條例第十二條第四項之未經許可持有子彈罪；其與同案被告己○○就上開恐嚇取財未遂部分，具有犯意聯絡與行為分擔，均為共同正犯；又其
    先後多次恐嚇告訴人所為，係為達同一目的，緊接所為之同性質行為，為接續犯
    ，僅成立單一恐嚇取財未遂罪；至其所犯上開二罪間，犯意個別，行為互殊，應
    分論併罰（最高法院八十七年度臺上字第三二九三號刑事判決參照）。另本院綜
    理本案被告丙○○所為恐嚇取財未遂之犯罪情狀，認與既遂犯之情狀尚屬有間，
    爰依刑法第二十六條前段規定減輕其刑。爰審酌被告僅因隙嫌宿怨，即恣意對告
    訴人施以恐嚇取財，且又未經許可持有具殺傷力之制式子彈，雖其恐嚇取財未能
    得逞，仍對社會治安構成嚴重危害，此外，復參酌其素行狀況（如事實欄所載之
    前科情形，有臺灣高等法院被告前案紀錄表一份附卷足參）、犯罪之動機、目的
    、手段及犯罪後猶飾詞狡辯態度不佳等一切情狀，分別量處如主文所示之刑，並
    定其應執行之刑，同時就其罰金刑部分諭知易服勞役之折算標準，以示懲戒。
三、公訴意旨另以：被告丙○○自九十一年十月二十三日前某日起至九十一年十月二
    十三日止，持有上開九ＭＭ制式子彈一顆（前揭事實欄所載之未經許可持有子彈
    部分除外），因認被告丙○○涉有槍砲彈藥刀械管制條例第十二條第四項之未經
    許可持有子彈罪嫌云云。經查：本院遍觀本案全部卷證，除得證明被告丙○○涉
    犯前揭事實欄所載之未經許可持有子彈犯行外，並無任何積極事證足以證明被告
    丙○○究係自何時、何地起，持有該顆子彈，是本件尚難逕以推論方式認定被告
    丙○○成立此部分持有子彈犯行，惟公訴意旨既認此部分與前揭起訴論罪部分（
    持有子彈罪）具有實質上一罪之關係，本院爰不另為無罪之諭知，附此敘明。
四、扣案之子彈一顆，係本案所查扣具有殺傷力之九ＭＭ制式子彈，已如上述，爰依
    刑法第三十八條第一項第一款之規定宣告沒收。
據上論斷，應依刑事訴訟法第二百九十九條第一項前段，刑法第二十八條、第三百四
十六條第三項、第一項、第二十六條前段、第五十一條第五款、第三十八條第一項第
二款、第四十二條第二項、第十一條前段，槍砲彈藥刀械管制條例第十二條第四項，
罰金罰鍰提高標準條例第一條前段、第二條，現行法規所定貨幣單位折算新臺幣條例
，判決如主文。
本案經檢察官楊仲農到庭執行職務。
中      華      民      國      九十三      年     十     月     七     日
                                  臺灣板橋地方法院刑事第十五庭
                                      審判長法  官  王屏夏
                                            法  官  戴嘉清
                                            法  官  陳鴻清
右正本證明與原本無異。
如不服本判決，應於判決送達後十日內向本院提出上訴狀。
                                            書記官  楊璧華
中      華      民      國      九十三      年     十     月     八     日
附錄本案論罪科刑法條全文：
刑法第三百四十六條：
意圖為自己或第三人不法之所有，以恐嚇使人將本人或第三人之物交付者，處六月以
上五年以下有期徒刑，得併科一千元以下罰金。
以前項方法得財產上不法之利益，或使第三人得之者，亦同。
前二項之未遂犯罰之。
槍砲彈藥刀械管制條例第十二條第四項：
未經許可，製造、販賣或運輸子彈者，處一年以上七年以下有期徒刑，併科新台幣五
百萬元以下罰金。
未經許可，轉讓、出租或出借子彈者，處六月以上五年以下有期徒刑，併科新台幣三
百萬元以下罰金。
意圖供自己或他人犯罪之用，而犯前二項之罪者，處三年以上十年以下有期徒刑，併
科新台幣七百萬元以下罰金。
未經許可，持有、寄藏或意圖販賣而陳列子彈者，處五年以下有期徒刑，併科新台幣
三百萬元以下罰金。
第一項至第三項之未遂犯罰之。
